臺灣高雄地方法院民事裁定
108年度消債更字第193號
聲  請  人  李俊瑜即李忠義
0000000000000000

0000000000000000

代  理  人  陳靜娟律師
上列當事人因消費者債務清理事件聲請更生，本院裁定如下：
    主  文
聲請人李俊瑜即李忠義自中華民國一百零八年十月二日下午四
時起開始更生程序。
命司法事務官進行本件更生程序。
    理  由
一、聲請意旨略以：伊無力清償債務，曾向本院聲請前置調解但
    不成立，爰聲請准予更生等語。
二、按債務人不能清償債務或有不能清償之虞者，得依本條例所
    定更生或清算程序，清理其債務。債務人無擔保或無優先權
    之本金及利息債務總額未逾新臺幣（下同）12,000,000元者
    ，於法院裁定開始清算程序或宣告破產前，得向法院聲請更
    生。法院開始更生程序之裁定，應載明其年、月、日、時，
    並即時發生效力。法院裁定開始更生或清算程序後，得命司
    法事務官進行更生或清算程序，必要時得選任律師、會計師
    或其他適當之自然人或法人一人為監督人或管理人。消費者
    債務清理條例（下稱本條例）第3 條、第42條第1 項、第45
    條第1 項及第16條第1 項分別定有明文。
三、經查：
㈠、聲請人前於民國108年4月16日提出債權人清冊，向本院聲請
    調解債務清償方案，經本院108年度司消債調字第179號受理
    ，於108年5月8日調解不成立，聲請人於同日以言詞聲請更
    生等情，業經本院依職權調閱上開調解卷宗核閱無訛。
㈡、聲請人於105年度至107年度申報所得分別為新臺幣（下同）2
    40,096元、252,108元、274,000元，平均每月所得各為20,0
    08元、21,009元、22,833元（本件元以下均採四捨五入計算
    ），名下無財產，雖有富邦人壽保單，惟非要保人；又聲請
    人於丞邦貨運有限公司擔任倉管，108年1至5月每月實際收
    入為23,134元，年終獎金為7,000元，現未領取任何補助等
    情，有財政部高雄國稅局105年至107年綜合所得稅各類所得
    資料清單及財產歸屬資料清單【本院108年度司消債調字第1
    79號卷（下稱調卷）第10至12頁、本案卷第33頁】、財產及
    收入狀況說明書（調卷第4至5頁）、債權人清冊（調卷第5
    至6頁）、戶籍謄本（本案卷第20頁）、勞工保險被保險人
    投保資料表（調卷第14頁）、個人商業保險查詢結果表（本
    案卷第35頁）、財團法人金融聯合徵信中心前置協商專用債
    權人清冊（調卷第7至9頁）、信用報告（本案卷第18至19頁
    ）、社會補助查詢表（本案卷第53至55頁）、薪資單（本案
    卷第29頁）、扣繳憑單（調卷第13頁）、富邦人壽保險股份
    有限公司陳報狀（本案卷第13至14頁）等附卷可證。則在別
    無其他資料可認聲請人有其他收入之情形下，以其108年1至
    5月每月收入加計年終獎金共計23,717元（計算式：23,134＋
    7,000÷12＝23,717）核算現在償債能力之基礎，堪認妥適。
㈢、聲請人原主張扶養母親，嗣稱由妹負責扶養，有聲請人108年
    7月16日補正狀（本案卷第15至17頁）附卷可參。另關於聲
    請人個人日常必要支出部分，按債務人必要生活費用，以最
    近一年衛生福利部或直轄市政府所公告當地區每人每月最低
    生活費一點二倍定之，本條例第64條之2第1項定有明文。本
    院參酌衛福部社會司所公告108年度高雄市最低生活費為13,
    099元，則聲請人每月最低生活所必需除有特殊情形並有證
    據證明者外，自宜以此之1.2倍即15,719元為度，始得認係
    必要支出。又聲請人陳稱於母親所有房屋居住，客觀上無房
    屋費用支出，故於計算聲請人個人每月必要生活費時，即應
    自前開已包括聲請人居住費用在內之每月最低生活費用中，
    扣除相當於房租支出所佔比例（大約為24.36％）。依此計算
    結果，聲請人每月之必要生活費應以11,890元為準【計算式
    ：15,719－（15,719×24.36%）＝11,890】。
㈣、承上，聲請人目前每月收入約23,717元，扣除個人必要支出1
    1,890元後，剩餘11,827元，而聲請人目前負債總額為2,530
    ,807元（調卷第24至38頁、第41至43頁、第52至53頁，包括
    ：遠東銀行、凱基銀行、中國信託銀行，富邦資產管理股份
    有限公司、元大國際資產管理股份有限公司、良京實業股份
    有限公司），以每月所餘逐年清償，至少須約18年（計算式
    ：2,530,807÷11,827÷12≒18）始能清償完畢，應認其已不能
    清償債務。此外，聲請人無擔保或無優先權之債務總額未逾
    12,000,000元，且無本條例第6條第3項、第8條或第46條各
    款所定駁回更生聲請之事由存在。則聲請人聲請更生為有理
    由，應予准許，爰命司法事務官進行本件更生程序。
四、依本條例第11條第1 項、第45條第1 項、第16條第1 項，裁
    定如主文。
中　　華　　民　　國　 108　　年　　10　　月　　2 　　日
              　　民事庭　　法　　　官　賴寶合
以上正本係照原本作成。
本裁定不得抗告。
中　　華　　民　　國　 108　　年　　10　　月　　2 　　日
  　                        書記官　胡美儀